臺灣嘉義地方法院刑事判決　　　　　　　　　　　　　　九十三年度重訴字第五號
　　公　訴　人　臺灣嘉義地方法院檢察署檢察官
　　被　　　告　甲○○
　　指定辯護人　本院公設辯護人　壬○○
右列被告因毒品危害防制條例案件，經檢察官提起公訴（九十三年度偵字第四六０、
四三四號），及併案審理部分（臺灣嘉義地方法院檢察署九十三年度偵字第七五四、
三二一九、一三０六號）本院判決如左：
    主  文
甲○○共同連續販賣第一級毒品，處無期徒刑，併科罰金參拾萬元，罰金如易服勞役
，以罰金總額與六個月之日數比例折算。褫奪公權終身。扣案附表一應沒收物品欄所
示毒品，均沒收銷燬之；販賣毒品所得新台幣肆仟元沒收，如全部或一部不能沒收時
，以其財產抵償之；附表三、附表五應沒收物品欄所示之物品，均沒收。又連續販賣
第二級毒品，處有期徒刑捌年。扣案如附表二應沒收物品欄所示毒品，均沒收銷燬之
；販賣毒品所得新台幣壹萬玖仟元沒收，如全部或一部不能沒收時，以其財產抵償之
；附表四、五應沒收物品欄所示物品，均沒收。又連續故買贓物，處有期徒刑壹年。
應執行無期徒刑，併科罰金參拾萬元，罰金如易服勞役，以罰金總額與六個月之日數
比例折算。褫奪公權終生。扣案如附表一、二應沒收物品欄所示毒品，均沒收銷燬之
；販賣毒品所得新台幣貳萬參仟元沒收，如全部或一部不能沒收時，以其財產抵償之
；附表三、四、五應沒收物品欄所示物品，均沒收。
    事  實
一、甲○○意圖販賣第一級毒品海洛因以營利，基於概括之犯意，先於民國九十二年
    九月三日，以新臺幣（以下同）十餘萬元之代價，在高雄市之某遊藝場內，向姓
    名不詳之人購入如附表一編號１所示之海洛因，販入後加入二倍之葡萄糖，伺機
    販售予不特定之人謀利，後於同月五日二十一時許，甲○○駕駛車牌號碼六五七
    八－ＧＭ自小客車，搭載己○○與丙○○，至高雄市○○區○○路與博學路口欲
    破壞交通違規自動照相設備，為警當場查獲，扣得如附表一編號１、附表三編號
    １所示之物。
二、甲○○承繼前揭販賣第一級毒品海洛因之概括犯意，並與姓名不詳之男子共同基
    於販賣第一級毒品之犯意聯絡，於庚○○撥打0000000000號行動電話
    與甲○○聯絡購買海洛因之金額並約定交易地點後，甲○○將海洛因交付予前開
    姓名不詳之男子，於如附表六編號１、２所示之時間，攜至如附表六編號１、２
    所示之地點，販賣如附表六編號１、２所示金額之海洛因給庚○○，另甲○○復
    再承繼前揭概括犯意，於庚○○撥打0000000000號行動電話與甲○○
    聯絡購買海洛因之時間、地點及金額後，由甲○○親自於如附表六編號３所示之
    時間，將如附表編號３所示金額之海洛因攜至如附表六編號３所示之地點，交付
    予庚○○並取回價金。
三、甲○○另行基於販賣第二級毒品安非他命以營利之概括犯意，於九十二年十月十
    二日二十一時許，接獲戊○○撥打甲○○使用之0000000000號行動電
    話，稱欲行購買安非他命半兩，甲○○應允販售，惟事後戊○○未至約定地點交
    易而未遂。又於九十二年十月三十日十五時許，因他人欲向甲○○購買第二級毒
    品安非他命，甲○○並無安非他命可販賣，甲○○遂撥打李木吉使用之0000
    000000號行動電話要約欲行購買第二級毒品安非他命，故在高雄市○○路
    與民新路口，販入一萬元之安非他命。後於九十二年十一月十八日十五時許，丙○○撥打0000000000號行動電話與甲○○聯絡購買安非他命半兩，約
    定價金為一萬九千元，隨後二人至甲○○位於高雄縣林園鄉○○村○○路七０巷
    三號之家中完成交易。
四、甲○○明知如附表七所示之物品，係來路不明之贓物，竟基於概括犯意，自同年
    十月中旬起至十一月二十三日止，在不詳處所，以每張一千元之代價，連續向不
    詳姓名之人購入如附表七所示之物品，嗣因甲○○因他案遭通緝，為警方於同年
    十一月二十四日十二時五十分，於高雄市小港區○○○路二九六號七０七室查獲
    ，並扣得如附表一編號２、附表二、附表三編號２、附表四、附表五、附表七所
    示之物。
五、案經臺南縣警察局移送臺灣嘉義地方法院檢察署檢察官偵查起訴。
    理  由
一、訊據被告甲○○固坦承收受如附表七所示之贓物，惟矢口否認有何販賣毒品之犯
    行，辯稱：我沒有販賣毒品云云。經查：
    （一）關於被告故買贓物之犯行，業據被告自白不諱（見本院卷壹第五十三頁）
          ，且據如附表七所示之被害人於警詢時指述甚詳（見台南縣警察局南縣警
          刑字第０九三０００六０五四號第三十一至第三十三頁、本院卷貳一二四
          至一二六、一二九、一三０），且如附表七所示之贓物，確係於被告所租
          用位於高雄市小港區○○○路二九六號七０七室內查獲，此有搜索扣押筆
          錄一紙附於臺灣嘉義地方法院檢察署九十三年偵字第四三四號卷第六、七
          、二十五、二十六頁可參，並有贓物認領保管單三紙附於台南縣警察局南
          縣警刑字第０九三０００六０五四號卷第三十七至三十九頁、本院卷貳第
          一二八、一三二頁），足佐被告前開自白，與事實相符，堪以採信。
    （二）證人庚○○於本院審理時證稱曾向被告購買三次海洛因，第一次一千元、
          第二次兩千元、第三次一千元，第一次係於高雄縣林園鄉之錦園飯店（後
          改為龍王飯店）、第二次係於林園鄉飯店之附近，第三次係於林園鄉之龔
          厝附近（見本院卷貳第一零四至一一０頁），且依警方對於甲○○使用之
          0000000000號行動電話進行監聽，於九十二年十月十三日十時
          五十八分確有自稱「細漢」之0000000000號行動電話使用者撥
          入欲向被告拿一千元之毒品（見嘉義地檢署九十三年偵字第四三四號卷第
          一六四頁），且經警方查詢之結果，0000000000號行動電話之
          申辦人為庚○○（見嘉義地檢署九十三年偵字第四三四號卷第一九四頁）
          ，而證人庚○○亦證稱自己之綽號為「細漢」無訛（見高雄地檢署九十三
          年偵字第八四三七號卷第十九頁），足證前開庚○○之證言，應屬實在，
          而證人庚○○於偵查中雖證稱：「我每次都買一包一千元」（見高雄地檢
          署九十三年偵字第八四三七號卷第十九頁），惟參酌證人庚○○之後又稱
          ：「打完後大都約在林園見面交易：：」是證人上開證言應係概略性之說
          法，本院認其證言仍非不值採信，至於證人所述於九十二年九月份至十月
          份向被告購買海洛因之時間與實際上略有差異，本院認乃係證人記憶上之
          模糊，應係人之常情，附此敘明。
    （三）證人戊○○於偵查時證稱：「我聽說他有在賣毒品，所以我打給他要向他
          買半兩安非他命一萬七千元，他說好，約定地點之後我就反悔沒有去了：
          ：」（見高雄地檢署九十三年偵字第八四三七號卷第十一頁），且依監聽
          譯文顯示，自稱「棋仔」之０有00000000號行動電話使用者於九
          十二年十月十二日二十一時許撥打甲○○使用之000000000號行
          動電話稱「我棋阿，你硬的半兩多少？」「十七」（見嘉義地檢署九十三
          年偵字第四三四號卷第一六七頁），且證人戊○○於偵查中亦坦承自己之
          綽號為「棋仔」（見嘉義地檢署九十三年偵字第四三四號卷第二百頁）足
          佐前開證人戊○○之證言，應為實在。
    （四）又證人丙○○於偵查中證稱：「（問：九十二年十一月十八日那次是拿何
          種毒品？）安非他命。在他家拿到：：（問：九十二年十一月十九日那次
          出了問題是何處買的？）就是剛才那一次，也是安非他命。」（見嘉義地
          檢署九十三年偵字第四三四號卷第一三七、一三八頁），且依卷內之監聽
          譯文顯示，九十二年十一月十八日十五時許，0000000000號使
          用者打電話予被告稱：「喂，陳仔阿，要跟你拿一半好嗎？」，被告稱：
          「我現在在林園，要快一點，回故鄉阿。」復於九十二年十一月十九日三
          時許打電話予被告稱：「陳仔，跟你拿的那半兩出問題了，人家秤一秤說
          差半錢重：：」（見嘉義地檢署九十三年偵字第四三四號卷第一三一之一
          頁）足佐前開證人丙○○於偵查中所言，應為實在。而證人丙○○於本院
          審理時雖改稱因與被告曾有仇隙，故於偵查中誣指被告販賣毒品，惟經本
          院對於被告及證人丙○○進行隔離訊問，被告及證人丙○○就積欠被告之
          金額、何人下手毆打丙○○及是否有持物品毆打丙○○所述均屬不符（見
          本院卷壹第二三八至二四四頁），自難採信。
    （五）另被告於九十二年十月三十日向李木吉販入安非他命一萬元之事實，業據
          被告於偵查中自白不諱（見嘉義地檢署九十三年偵字第四三四號卷第九十
          頁），且依監聽譯文一紙附卷可參（見嘉義地檢署九十三年偵字第四三四
          號卷第三十五頁），另依上開譯文，被告乃向李木吉稱：「幼齒的這次沒
          有不行呢，人家錢頭都已經拿下來了呢。」被告購買之意圖乃在販賣，至
          為明確。
    （六）被告先後為警於其所駕駛之六五七八－ＧＭ自小客車及其住處查獲如附表
          一、二所示之大量之海洛因及安非他命，且上開物品經送往法務部調查局
          及內政部警政署刑事警察局（下簡稱刑事警察局）鑑定認：「送驗白粉二
          十八包均含第一級第六項毒品海洛因成分，合計淨重二三一點六七公克」
          「送驗白粉十六包均含第一級第六項毒品海洛因成分，合計淨重七六點二
          七公克」「一、白色粉末，十六包，予以編號一至十六，實際總毛重十六
          點八五公克（含外包裝袋），總淨重十三點六０公克，共取０點二一公克
          供鑑驗用罄，總餘十三點三九公克。編號一至十六經呈色試驗結果均呈甲
          基安非他命陽性反應。經抽樣編號一、二等二包以氣相層析質譜分析：均
          檢出第二級毒品甲基安非他命成份。經抽樣編號一以核磁共振分析：檢出
          第二級毒品甲基安非他命成分。二、白色粉末二瓶，予以編號十七，其中
          編號十七為玻璃瓶，編號十八為塑膠瓶裝。實際總毛重七點五二公克（含
          外包裝袋），總淨重二點三九公克，共取０點０四公克供鑑驗用罄，總餘
          二點三五公克。編號十七、十八，均檢出第二級毒品甲基安非他命成分。
          」此有法務部調查局九十三年五月十二日調科壹字第一八０００一七六一
          號鑑定通知書、九十二年調科壹字第二二００一六一０七號鑑定通知書、
          刑事警察局九十三年八月十二日刑鑑字第０九三０一一一０九六號鑑驗通
          知書一紙附於本院卷壹第四十四頁、本院卷貳第九十頁、本院卷壹第二一
          四頁可參。
   （七）扣案如附表一編號２、附表二所示之海洛因及甲基安非他命係屬被告所有
          ，業據證人即被告之同居女友辛○○於警詢時證述明確（見嘉義地檢署九
          十三年偵字第四三四號卷第十八頁），被告雖否認為上開毒品之持有人，
          惟查，被告九十二年十一月二十四日偵查中先稱扣案之物品為綽號「奇明
          」之人寄放，於九十三年一月九日警詢時則改稱扣案之海洛因係辛○○所
          有，甲基安非他命為自己所有（見台南縣警察局南縣警刑字第０九三００
          ０六０五三號卷第十一頁），先後供述截然不同，已屬可疑，衡諸常情，
          被告並無法提供綽號「奇明」之人之正確年籍資料，顯見被告與綽號奇明
          之人並無深交，海洛因及甲基安非他命為市價相當高昂之物品，且上開毒
          品重量未達一百公克，並無攜帶之困難，且持有毒品可能涉及重罪，被告
          應無不知之可能，被告當時遭警通緝，已屬自身難保之狀況，豈有願再使
          自己陷入困境之可能，況被告於本院調查時稱證人辛○○可作證證明上開
          毒品之來源，而證人辛○○於偵查中之證言顯與被告所述不符，上開扣案
          毒品乃屬被告所有，應可認定。
    （八）如附表一編號１之物，被告甲○○於九十三年十一月五日偵查中自白稱：
          「毒品是我與己○○以十幾萬元一起買的，買回來沒有二、三天就被查獲
          了：：」（見嘉義地檢署九十三年毒偵字第一三０六號卷第十五頁），惟
          證人己○○於警詢及偵查中則否認毒品為其所有（見高雄市政府警察局小
          港分局高市警港三字第０九二００一七五一四號卷第一、二頁、高雄地檢
          署九十二年偵字第一八四九七號卷第四頁、九十三年偵自緝字第０六０八
          號卷第十頁），反觀被告於九十三年二月四日偵查中則稱：「我朋友李家
          豪向我借車：：」（見高雄地檢署九十二年偵字第一八四九七號卷第二十
          四、二十五頁），先後供述不符，被告是否畏罪心虛，已有可疑，再者，
          如附表一所示之毒品乃於車牌號碼六五七八－ＧＭ自小客車內查獲，該車
          為被告之弟王振仕所有，而證人王振仕於警詢時則證稱：「該自小客車是
          我胞兄甲○○開出去的：：都是我和哥哥甲○○在使用：：」（見高雄地
          檢署九十二年偵字第一八四九七號卷第九十二頁），復參酌扣案之海洛因
          乃於右前座置物箱後側查獲（見高雄地檢署九十二年偵字第一八四九七號
          卷第九十二頁），上開海洛因應為被告單獨所有，應屬無訛，而被告於本
          院審理時自白：「我用安非他命」（見本院卷一第二十六頁），且被告為
          警查獲時所採集之尿液，乃呈嗎啡陰性反應，被告並未施用海洛因，亦可
          認定，被告購入如附表一編號１所示大量海洛因意在販賣，至為明確。
    （九）近年來，政府鑑於毒品氾濫，危害國民身心健康甚鉅，而大力查緝販賣煙
          毒及安非他命，且制定重罰，期有效遏止海洛因及安非他命之流竄，其中
          之利害輕重，被告應知之甚明，倘非為貪圖暴利，理應無挺而走險之可能
          。是被告販賣海洛因及安非他命乃為牟利，至為明顯。
    （十）綜上所述，被告販賣第一級毒品海洛因予庚○○、販賣第二級毒品安非他
          命予戊○○及丙○○之犯行，已據證人庚○○、戊○○及丙○○證述明確
          ，且有監聽譯文附卷可參，此外，並有如附表一編號２、附表二所示之海
          洛因及甲基安非他命扣案足佐，另被告僅施用安非他命，是於九十二年九
          月三日購入大量之海洛因乃為販賣，應足認定，被告所辯顯係卸責之詞，
 不足採信，本案事證明確，被告犯行堪以認定。
二、按毒品危害防制條例之販賣毒品罪，並不以販入後復行賣出為必要，凡以營利之
    目的，將毒品購入或賣出，有一於此，其犯罪即經完成，不得視為未遂。有最高
    法院九十一年度台上字第六五七八號判決可參，被告於九十二年九月三日向姓名
    不詳之人以十餘萬元之代價販入如附表一編號１所示之海洛因；又被告於九十二
    年十月間先後三次販賣海洛因予庚○○均係犯毒品危害防制條例第四條第一項之
    罪。又被告販賣安非他命予戊○○而未遂，係犯毒品危害防制條例第四條第五項
    之罪；意圖販賣而向李木吉購入安非他命及販賣安非他命予丙○○係犯毒品危害
    防制條例第四條第二項之罪；被告持有第一、二級毒品海洛因及安非他命之犯行
    為販賣所吸收，均不另論罪。被告就如附表六編號１、２所示之犯行與不詳姓名
    之男子有犯意聯絡、行為分擔，均為共同正犯。另被告行為後，毒品危害防制條
    例業經於九十二年七月九日修正公布，並自九十三年一月九日施行，修正後之毒
    品危害防制條例第四條關於販賣第一級毒品罪之犯罪構成要件及法定刑度，均無
    變更，自無新舊法比較適用之問題。被告明知如附表七所示之物，係來路不明之
    贓物，仍以每張一千元之代價購入，核其所為，係犯刑法第三百四十九條第二項
    之罪。被告先後多次販入、販賣海洛因及販賣安非他命既、未遂之犯行，及故買
    贓物，時間緊接、所為分別係構成要件相同之罪，顯均係基於概括犯意為之，均
    屬連續犯，應依刑法第五十六條分別從一重論以共同連續販賣第一級毒品既遂罪
    、連續販賣第二級毒品既遂罪及故買贓物罪，並加重其刑，而死刑及無期徒刑部
    分，依刑法第六十四條第一項及第六十五條第一項均不得加重。被告所犯上開共
    同連續販賣第一級毒品罪、第二級毒品罪及故買贓物罪間犯意各別、行為互殊，
    應分論併罰之。爰審酌被告曾有毒品及竊盜之前科紀錄、品性素行難認良好、持
    有毒品數量龐大、犯後否認犯行，毫無悔意等一切情狀，分別量處如主文所示之
    刑，並就無期徒刑部分依刑法第三十七條第一項之規定，宣告褫奪公權終身，就
    併科罰金部分，諭知易服勞役之折算標準，及定應執行之刑，以資懲儆。又被告
    販賣海洛因所得為四千元、販賣安非他命所得為一萬九千元，均應依毒品危害防
    制條例第十九條第一項之規，宣告沒收，不全部或一部不能沒收時，以其財產抵
    償之。又扣案如附表一、二所示之海洛因及甲基安非他命，應依毒品危害防制條
    例第十八條第一項之規定，沒收銷燬之。如附表三、四所示之物，係如附表一、
    二所示海洛因及甲基安非他命之外包裝，為被告所有，已如前述，乃用於包裹海
    洛因及甲基安非他命，用以防潮及便於攜帶，係屬販犯賣毒品犯罪所用之物；附
    表五所示之行動電話，為被告所有，業據被告供陳明確，乃供聯絡販賣海洛因及
    安非他命所用之物，係屬供販賣毒品所用之物，應依毒品危害防制條例第十九條
    一項之規定，宣告沒收。
三、併案意旨（臺灣嘉義地方法院檢察署九十三年毒偵字第一三０六號）另以：被告
    基於持有第二級毒品安非他命之犯意，將安非他命藏於車牌號碼六五七八－ＧＭ
    右前座物箱後側，因認被告持有第二級毒品之犯行與本案販賣第二級毒品之犯行
    ，為事實上之同一案件，移請併案審理云云。查上開第二級毒品，乃於九十二年
    九月五日二十三時五十分許，在高雄市○○路與博學路口為警查獲，於此之前並
    無任何證據證明被告有販賣安非他命之犯行，且上開物品經送往內政部警政署刑
    事警察局鑑定認：「淨重０．３１公克：：檢出第二級毒品甲基安非他命成分。
    」復參酌被告平日均有施用安非他命之習慣，被告攜帶少量之安非他命供己吸用
    亦有可能，是被告持有上開少量安非他命之犯行，自難認與本案販賣安非他命之
    犯行有何事實上一罪或裁判上一罪之關係，本院自難併予審理，而應退回由檢察
    官另為適法之處理。
四、公訴及併案意旨（臺灣嘉義地方法院檢察署九十三年偵字第七五四、三二一九號
    ）略以：被告甲○○基於意圖營利之概括犯意，連續自民國九十二年八月間某日
    起至十一月二十三日某時許，或先自年籍不詳綽號伯樂之男子處，購進大量第一
    、二級毒品海洛因與安非他命後，在其位於高雄縣林園鄉○○村○○路七十巷三
    號住處與其他不詳之地點等處，海洛因以每一小包新台幣（以下同）一千元、安
    非他命以每半兩一萬九千元或每小包一千元之價格，連續販賣第一、二級毒品與
    安非他命予丁○○、綽號「黑義」、乙○○等十餘人，復明知年籍不詳之人所提
    供如附表八所示之身分證，係來路不明之贓物，竟另起故買贓物之犯意，於同年
    十月間中旬起至十一月二十三日某時止，在不詳處所，以每張一千元之代價，連
    續向不詳姓名之人購買，因認被告涉犯毒品危害防制條例第四條第一項、第二項
    之罪販賣第一級毒品、販賣第二級毒品及刑法第三百四十九條第二項之故買贓物
    罪嫌云云。
五、按犯罪事實應依證據認定之，無證據不得認定犯罪事實；又不能證明被告犯罪者
    ，應諭知無罪之判決，刑事訴訟法第一百五十四條第二項、第三百零一條第一項
    分別定有明文。又認定不利於被告之事實，須依積極證據，苟積極證據不足為不
    利於被告事實之認定時，即應為有利於被告之認定，更不必有何有利之證據（最
    高法院三十年上字第八一六號判例參照）。另事實之認定，應憑證據，如未能發
    現相當證據，或證據不足以證明，自不得以推測或擬制之方法，以為裁判基礎（
    最高法院四十年台上字第八六號判例參照）。按施用或販賣毒品之人，如供出毒
    品之來源因而破獲者既得邀減輕其刑之寬典，為擔保其所為不利於其他共同被告
    之陳述之真實性，尤應有足以令人確信其陳述為真實之補強證據，始能資為論罪
    之依據，而所謂補強證據，則指除該自白或不利於己之陳述本身之外，其他足資
    證明自白或不利於己之陳述所指之犯罪事實確具有相當程度真實性之證據而言，
    雖其所補強者，非以犯罪事實之全部為必要，但亦須因補強證據與自白之相互利
    用，本於推理作用，在客觀上足以使人對該犯罪事實獲得確切之心證者，始足當
    之。（最高法院八十八年度台上字第六０七四號判決參照），又認定犯罪事實所
    憑之證據，雖不以直接證據為限，間接證據亦包括在內，然而無論直接或間接證
    據，其為訴訟上之證明，須於通常一般之人均不致有所懷疑，而得確信其為真實
    之程度者，始得據為有罪之認定，倘其證明尚未達到此一程度，而有合理之懷疑
    存在，無從使事實審法院得有罪之確信時，即應由法院諭知被告無罪之判決（最
    高法院七十六年台上字第四九八六號判例參照）。再者，刑事訴訟法第一百六十
    一條已於九十一年二月八日修正公布，其第一項規定：檢察官就被告犯罪事實，
    應負舉證責任，並指出證明之方法。因此，檢察官對於起訴之犯罪事實，應負提
    出證據及說服之實質舉證責任。倘其所提出之證據，不足為被告有罪之積極證明
    ，或其指出證明之方法，無從說服法院以形成被告有罪之心證，基於無罪推定之
    原則，自應為被告無罪判決之諭知（最高法院九十二年度臺上字第一二八號判例
    意旨參照）。本件公訴人認被告涉犯上開罪嫌無非依據被告之自白，證人辛○○
    、丁○○、乙○○之證詞及監聽譯文為據。惟查：
    （一）故買贓物部分：
          本案被告持有大量身分證件固屬可疑，惟就如附表八所示之證件，公訴人
          並未提出任何證據證明上開證件離證件所有人持有之因為何，且依目前之
          常情，販售身分證件圖利或交付予地下錢莊之人抵押之情形亦所多有，自
          難僅因被告自白稱向他人購入即行推定上開物品係屬「贓物」。
    （二）證人辛○○於偵查中固證稱：「（問：今天扣到的東西是何人的？）是伯
          樂的，是甲○○拿回來，伯樂拿給他的：：（問：何時拿回來？）我不知
          道，我們住時就有了：：」（見嘉義地檢署九十三年偵字第四三四號卷第
          七十六頁），證人辛○○顯然並未親見綽號伯樂之人將扣案物品交給被告
          ，是證人上開證言，可信度顯值懷疑。
    （三）證人丁○○於偵查中乃證稱：「（問：你向他買過幾次？）大約十次，都
          在他家：：」（見嘉義地檢署九十三年偵字第四三四號卷第八十二頁），
          究係向被告買進何物，文義上已屬不明，雖依前後文義，即檢察官曾提示
          其警詢筆錄詢問其是否實在（同上頁）等情可得推知證人丁○○所買入之
          物品乃指毒品，惟證人丁○○之警詢筆錄依刑事訴訟法第一百五十九條第
          一項之規定，並無證據能力，自難為證人丁○○於偵查中證言之補充，而
          證人丁○○雖經傳訊到庭作證，惟其以恐自己遭受刑事追訴為由，依刑事
          訴訟法第一百八十一條之規定拒絕證言，並經本院裁定准許（見本院卷壹
          第一七六、一七一頁），且依卷附通聯紀錄顯示（嘉義地檢署九十三年偵
          字第四三四號卷第三十七之一頁），證人丁○○乃向被告兜售半錢之物品
          順便抵償積欠被告之三千元，顯與公訴人所欲證明「被告販賣海洛因或安
          非他命予證人丁○○」之事實完全不符，公訴人就此部分之舉證，顯然不
          足。
    （四）依證人乙○○於警詢及偵查中證言乃否認曾向被告購買毒品（見嘉義地檢
          署九十三年偵字第四三四號卷第二百頁），公訴人提出證人乙○○之證詞
          證明被告有販售毒品之事實，顯然有誤，再者，依證人乙○○所使用之0
          000000000號行動電話雖曾撥打至被告使用之00000000
          00號行動電話，依其譯文，似被告進行某項物品交易，惟該物究係何指
          ，尚屬不明，本院認難以此即行推論被告販賣毒品予證人乙○○。
    （五）按毒品危害防制條例第二條將毒品依其成癮性、濫用性及對社會之危害性
          區分為四級，種類亦相當繁雜，依目前臺灣地區較為常見者，除海洛因、
          安非他命以外，尚有搖頭丸及Ｋ他命等等，而販賣一至四級之毒品，各有
          不同之刑度，證人丙○○於偵查中雖證稱：「（問：還有何人向他買過？
          ）有一個叫黑義（臺語）住中園派出所旁邊，他家開鐵工場：：」（嘉義
          地檢署九十三年偵字第四三四號卷第一三九頁），惟被告究係販售何種毒
          品予綽號「黑義」之人，無法依證人丙○○之證言得知，公訴人亦未提出
          任何證據證明，是就此部分之構成要件，完全處於浮動不定之狀態，本院
          無從合致，且證人丙○○如何得知此事，究係親眼所見亦或僅係聽聞他人
          所言，公訴人就此亦未提出其他證據補強證人丙○○前開證言之可信性，
          而依卷附之監聽譯文，雖亦有綽號「黑義」向被告購買某物，惟此一證人
          丙○○所稱之黑義與譯文內所載之黑義是否屬同一人，依卷內證據亦無法
          判別，自難使本院為此部分犯行有罪之認定。
    （六）綜上所述，既公訴人提出之證據不足，而無法使本院產生有罪之心證，而
          本院亦查無其他積極證據足資證明公訴人所指上開犯行，就上開部分，自
          難為被告有罪之認定，惟此一部分公訴人認與前開有罪部分之犯行，有裁
          判上一罪之關係，自不另為無罪之諭知。
據上論斷，應依刑事訴訟法第二百九十九條第一項前段，毒品危害防制條例第四條第
一項、第二項、第十八條第一項、第十九條第一項，刑法第十一條、第二十八條、第
三百四十九條第二項、第五十六條、第五十一條第四款、第四十二條第三項、第三十
七條第一項，判決如主文。
本案經檢察官陳鈴香到庭執行職務
中      華      民      國    九十三    年      十二     月      一     日
                                      臺灣嘉義地方法院刑事第四庭
                                          審判長法  官  劉  瓊  雯
                                                法  官  蔡  憲  德
                                                法  官  康  存  真
右正本證明與原本無異。
如不服本判決，應於判決送達後十日內，向本院提出上訴狀。
中      華      民      國    九十三    年      十二     月      一     日
                                                書記官  林  美  芳
附錄法條:
中華民國刑法第三百四十九條
收受贓物者，處三年以下有期徒刑、拘役或五百元以下罰金。
搬運、寄藏、故買贓物或為牙保者，處五年以下有期徒刑、拘役或科或併
科一千元以下罰金。
因贓物變得之財物，以贓物論。
毒品危害防制條例第四條
製造、運輸、販賣第一級毒品者，處死刑或無期徒刑；處無期徒刑者，得
併科新臺幣一千萬元以下罰金。
製造、運輸、販賣第二級毒品者，處無期徒刑或七年以上有期徒刑，得併
科新臺幣七百萬元以下罰金。
製造、運輸、販賣第三級毒品者，處五年以上有期徒刑，得併科新臺幣五
百萬元以下罰金。
製造、運輸、販賣第四級毒品者，處三年以上十年以下有期徒刑，得併科
新臺幣三百萬元以下罰金。
製造、運輸、販賣專供製造或施用毒品之器具者，處一年以上七年以下有
期徒刑，得併科新臺幣一百萬元以下罰金。
前五項之未遂犯罰之。
附表一：
┌───┬───────┬────────┬──────┐
│編號  │物品名稱      │數量            │ 應沒收之物 │
├───┼───────┼────────┼──────┤
│１    │海洛因        │231.67公克      │ 231.67公克 │
├───┼───────┼────────┼──────┤
│２    │海洛因        │76.27公克       │ 76.27公克  │
└───┴───────┴────────┴──────┘
附表二
┌──┬───────┬─────────┬─────────┐
│編號│  物品名稱    │  數量            │   應沒收之物     │
├──┼───────┼─────────┼─────────┤
│１  │甲基安非他命  │十六包            │ 驗餘淨重13.39公克│
│    │              │淨重13.6公克      │                  │
├──┼───────┼─────────┼─────────┤
│２  │甲基安非他命  │二瓶              │ 驗餘淨重2.35公克 │
│    │              │淨重2.39公克      │                  │
└──┴───────┴─────────┴─────────┘
附表三：
┌───┬──────┬──────────┬─────────┐
│ 編號 │ 物品名稱   │   數量             │應沒收之物        │
├───┼──────┼──────────┼─────────┤
│ １   │ 附表一編號 │   8.24公克         │附表一編號１毒品之│
│    │ １毒品之外 │                    │外包裝八點二四公克│
│      │ 包裝       │                    │                  │
├───┼──────┼──────────┼─────────┤
│ ２   │ 附表一編號 │   21.18公克        │附表二編號２毒品之│
│      │ ２所示毒品 │                    │外包裝二一點一八公│
│      │ 之外包裝   │                    │克                │
└───┴──────┴──────────┴─────────┘
附表四：
┌───┬───────┬─────────┬─────────┐
│ 編號 │ 物品名稱     │ 數量             │應沒收之物        │
├───┼───────┼─────────┼─────────┤
│ １   │ 附表二編號   │ 3.25公克         │附表二編號１毒品之│
│      │ １毒品之外   │                  │外包裝三點二五公克│
│      │ 包裝         │                  │                  │
├───┼───────┼─────────┼─────────┤
│ ２   │ 附表二編號   │ 玻璃瓶一個、     │玻璃瓶一個、塑膠瓶│
│      │ ２所示毒品   │ 塑膠瓶一個       │一個              │
│      │ 之外包裝     │                  │                  │
└───┴───────┴─────────┴─────────┘
附表五：
┌───┬────────────┬────┬───────────┐
│ 編號 │ 物品名稱               │ 數量   │ 應沒收之物           │
├───┼────────────┼────┼───────────┤
│ １   │  0000000000  │ 一支   │ 0000000000 │
│      │  號行動電話            │        │ 號行動電話一支       │
└───┴────────────┴────┴───────────┘
附表六:
┌───┬──────┬─────────┬────────┐
│  編號│  時間      │  地點            │  金額（新臺幣）│
├───┼──────┼─────────┼────────┤
│  １  │  92.10.13  │  高雄縣林園鄉    │  一千元        │
│      │  十一時許  │  「錦園飯店」    │                │
├───┼──────┼─────────┼────────┤
│  ２  │  92.10.17  │  高雄縣林園鄉    │  二千元        │
│      │  左右      │                  │                │
├───┼──────┼─────────┼────────┤
│  ３  │  92.10.20  │  高雄縣林園鄉    │  一千元        │
│      │  左右      │  龔厝附近        │                │
└───┴──────┴─────────┴────────┘
附表七：
┌───┬─────┬─────────┬────────────┐
│  編號│  被害人  │  物品名稱        │  離本人持有之原因      │
├───┼─────┼─────────┼────────────┤
│  １  │  郭秀緞  │  郭秀緞身分證一張│  於九十二年十一月十日  │
│      │          │  、汽車駕照一張、│  遭不詳姓名之人搶奪    │
│      │          │  陳瑞昌身分證一張│                        │
├───┼─────┼─────────┼────────────┤
│  ２  │ 黃雅琳   │  黃雅琳身分證一張│  於九十二年十一月中旬  │
│      │          │                  │  遭竊             │
├───┼─────┼─────────┼────────────┤
│  ３  │ 陳彥名   │  陳彥名汽車駕照一│  於不詳時間遺失        │
│      │          │  張              │                        │
├───┼─────┼─────────┼────────────┤
│  ４  │ 陳仕吉   │  陳仕吉身分證一張│  於不詳時間遺失        │
└───┴─────┴─────────┴────────────┘
附表八：
┌────┬────────────┐
│  編號  │物品名稱                │
├────┼────────────┤
│  １    │林玉珍之身分證一張      │
├────┼────────────┤
│  ２    │黃秋冬之身分證一張      │
├────┼────────────┤
│  ３    │黃基良之身分證一張      │
├────┼────────────┤
│  ４    │林淑娟之健保卡一張      │
└────┴────────────┘
